# 求助陈版，热电联产企业初装费的会计处理

提问人：lldbest 时间：2021-02-26 12:33:04
根据新收入准则规定，向客向客 户 收取无需退回的初始 费 ，，在合同在合同开开始始（（或接近合同开开始始））日向客日向客 户 收取的无需退回的初始 费 （（如如俱俱 乐 部的入会 费等等） 应 当当 计 入交易价格。 该 初始初始 费 与向客与向客 户转让 已承已承 诺 的商品相关，关，并且并且 该 商品商品构构成成 单项 履履 约义务 的的，， 则 在在 转让该 商品商品 时 ，，按照分按照分 摊 至至 该 商品的交易价格易价格确确 认 收入收入；； 该 初始初始 费 与向客与向客 户转让 已承已承 诺 的商品相关，关，但但 该 商品不商品不构构成成 单项 履履 约义务 的的，， 则 在包含在包含 该 商品的商品的 单项 履履 约义务 履行履行 时 ，，按照分按照分 摊至至 该单项 履履 约义务 的交易价格确确 认 收入收入；； 该 初始初始 费 与向客与向客 户转让 已承已承 诺 的商品不相关关的的，， 该 初始初始 费则 作作 为 未来将未来将 转让 商品的商品的 预 收款收款，，在未来在未来 转让该商品商品 时 确确 认为 收入。收入。
由于存在区域的垄断特性，热电联产企业向客户收取的初装费所提供的服务价值远小于收费金额或未提供服务，因此认定该初始费与向客户转让已承诺的商品不相关，该初始费作为未来将转让商品的预收款，在未来转让该商品时确认为收入。问题如下：
热电联产企业为客户提供的供热服务，是将热蒸汽通过管道源源不断地输送给客户进行供热，与客户按月结算，但一般与客户签订协议为一年一签，初装费应按多少年摊销合适？按该管道剩余使用年限？按当地企业平均存活年限？或按其他更合适的方式？

回答人：chenyiwei
按照预计提供服务的年限（但一般不短于 10 年）。按管道的使用寿命是不合适的，因为初装费并非完全是对管网建设成本的补偿。
可以参考此前的《关于企业收取的一次性入网费会计处理的规定》（财会[2003]16号）：
1 ．企业与客户签订的服务合同中明确规定了未来提供服务的期限，应按合同中规定的期限分摊。
2 ．企业与客户签订的服务合同中没有明确规定未来提供服务的期限，但企业根据以往的经验和客户的实际情况，能够合理确定服务期限的，应在该期限内分摊。
3 ．企业与客户签订的服务合同中没有明确规定未来应提供服务的期限，也无法对提供服务期限作出合理估计的，则应按不低于 10 年的期限分摊。